臺灣彰化地方法院刑事判決
110年度侵訴字第38號
公  訴  人  臺灣彰化地方檢察署檢察官  
被      告  劉育宏



選任辯護人  蕭智元律師
上列被告因妨害性自主案件，經檢察官提起公訴（110年度偵字
第8508號），被告於準備程序中就被訴事實為有罪之陳述，經告
知簡式審判程序之旨，並聽取公訴人、被告、辯護人之意見後，
本院合議庭裁定由受命法官獨任依簡式審判程序審理，判決如下
：
    主    文
甲○○對於十四歲以上未滿十六歲之女子為性交，共貳罪，各處
有期徒刑肆月。應執行有期徒刑陸月。
    犯罪事實
一、甲○○於民國101年11月間即就讀高中3年級期間，認識同校就
    讀高中1年級之Ａ女（民國00年0月生，警詢中編定代號為AW0
    00-A110226號，真實姓名年籍住所均詳卷，依性侵害犯罪防
    治法與兒童及少年福利與權益保障法之規定，其姓名不得揭
    露，於本判決以代號稱之，下稱為Ａ女），進而交往為男女
    朋友。甲○○明知Ａ女之出生年月日及Ａ女當時就讀高中1年級
    ，為14歲以上未滿16歲之女子，仍各基於對於14歲以上未滿
    16歲女子為性交之犯意，分別於101年12月間某日，以及102
    年4月間某日，在其位於彰化縣○○鄉○○村○○路000巷0弄00號
    之住處，經Ａ女同意，以其陰莖插入Ａ女陰道內之方式，各對
    Ａ女性交1次（合計共2次）。
二、案經Ａ女訴由彰化縣警察局○○分局報告臺灣彰化地方檢察署
    檢察官偵查起訴。
    理    由
一、程序部分：
  ㈠性侵害犯罪防治法第12條第2項規定，司法機關所製作必須公
    示之文書，不得揭露被害人之姓名、出生年月日、住居所及
    其他足資識別被害人身分之資訊。兒童及少年福利與權益保
    障法第69條第1項第4款、第2項亦規定，司法機關所製作必
    須公開之文書，除有其他法律特別規定之情形外，不得揭露
    足以識別刑事案件、少年保護事件之當事人或被害人之兒童
    及少年身分之資訊。查本案告訴人Ａ女案發時為未滿18歲之
    少年，是本判決關於告訴人Ａ女之姓名，均僅分別記載為Ａ女
    （性侵害案件被害人代號與真實姓名對照表詳真實姓名代號
    對照表封套袋內），合先敘明。
  ㈡本案被告甲○○所犯係死刑、無期徒刑、最輕本刑為3年以上有
    期徒刑以外之罪，亦非高等法院管轄之第一審案件，被告於
    準備程序進行中，就被訴事實為有罪之陳述，經告知簡式審
    判程序之旨，並聽取公訴人、被告及辯護人之意見後，本院
    合議庭依刑事訴訟法第273條之1第1項規定，裁定由受命法
    官獨任進行簡式審判程序，且依刑事訴訟法第273條之2、第
    159條第2項之規定，不適用同法第159條第1項之規定，亦不
    受同法第161條之2、第161條之3、第163條之1及第164條至1
    70條規定之限制，合先敘明。
二、上揭犯罪事實，業據被告於偵訊、本院準備程序及審理時均
    坦承不諱（見偵卷第6頁至第8頁、第35頁至第36頁，本院卷
    第47頁、第57頁），核與證人即告訴人Ａ女於警詢及偵訊時
    證述之情節，以及證人即被告之父劉修豪於警詢時證述之情
    節大致相符（見偵卷第9頁至第13頁、第30頁至第31頁、第1
    6頁至第17頁），並有和解書、合作金庫商業銀行匯款申請
    書代收入收據㈡各1份、告訴人Ａ女之性侵害案件真實姓名對
    照表、性侵害犯罪事件通報表等件附卷可稽（見偵卷第19頁
    至第21頁。真實姓名對照表、通報表等存放於真實姓名代號
    對照表封套袋內），足認被告之自白確與事實相符。從而，
    本案事證已臻明確，被告上開犯行均堪認定，俱應依法論科
    。
三、論罪科刑部分：
  ㈠刑法上稱性交者，謂非基於正當目的所為之以性器進入他人
    性器之性侵入行為，此觀刑法第10條第5項第1款之規定即明
    。查告訴人Ａ女係86年8月生，有其真實姓名對照表1紙（附
    於真實姓名代號對照表封套袋內）可考，是被告為本案行為
    時，告訴人Ａ女係14歲以上未滿16歲之女子，又被告上開以
    陰莖插入告訴人Ａ女陰道內之行為，揆諸上開規定，自屬性
    交行為無疑。是核被告上開2次所為，均係犯刑法第227條第
    3項之對於14歲以上未滿16歲之女子為性交罪，共2罪。按成
    年人故意對兒童及少年犯罪者，加重其刑至2分之1，但各該
    罪就被害人係兒童及少年已定有特別處罰規定者，不在此限
    ，兒童及少年福利權益與保障法第112條第1項定有明文。是
    以刑法各罪未就年齡要件特設處罰規定者，固應依該條項規
    定加重其刑，然被告對告訴人Ａ女所犯之刑法第227條第3項
    之罪，已將「對於14歲以上未滿16歲之男女為性交」列為犯
    罪構成要件，依兒童及少年福利與權益保障法第112條第1項
    但書規定，自無再依同條項前段規定加重處罰之餘地，併此
    敘明。
  ㈡被告所犯上開2次對於14歲以上未滿16歲之女子為性交罪，犯
    意各別，行為互殊，應予分論併罰。
  ㈢爰以被告之責任為基礎，並審酌其為逞一己性慾，明知告訴
    人Ａ女係14歲以上未滿16歲之少女，竟利用告訴人Ａ女涉世未
    深，對性行為尚未有健全之認知，而對之為性交行為，影響
    告訴人Ａ女身心健全成長，惟念其犯罪手段尚屬平和，犯後
    已坦承犯行，復考量被告之父母前於102年間，即已因此事
    與告訴人Ａ女之父達成和解，並賠償告訴人Ａ女之父新臺幣25
    萬元，然被告或其父母並未與告訴人Ａ女達成和解之情形，
    兼衡被告自述為碩士畢業之智識程度、目前待業中、未婚、
    無子之生活狀況（見本院卷第58頁），以及檢察官具體求處
    有期徒刑4月以下之刑度尚稱允當等一切情狀，分別量處如
    主文所示之刑，並依被告所為之犯行皆屬同質性犯罪，且係
    短暫之交往期間內接連所為，又被告本案犯行之被害人均屬
    同一等情事，定其應執行之刑如主文所示。又被告所犯之罪
    ，法定本刑逾有期徒刑5年以上，雖不符得易科罰金之規定
    ，然被告得於判決確定後，依刑法第41條第3項規定，向執
    行檢察官聲請易服社會勞動，至是否准許，則屬執行檢察官
    之權責範圍，附此敘明。
  ㈣至辯護人雖為被告辯護稱：請准宣告緩刑等語（見本院卷第5
    8頁、第65頁），然本院考量被告迄至本院言詞辯論終結前
    ，未能與告訴人Ａ女達成調解，且未獲得告訴人Ａ女之原諒，
    難認有所宣告之刑以暫不執行為適當之情形，是不宜宣告緩
    刑。
據上論斷，應依刑事訴訟法第273條之1第1項、第299條第1項前
段，刑法第227條第3項、第51條第5款，判決如主文。
本案經檢察官何蕙君提起公訴，檢察官黃建銘到庭執行職務。
中　　華　　民　　國　　110 　年　　12　　月　　24　　日
                  刑事第七庭    法  官  巫美蕙
以上正本證明與原本無異。
如不服本判決應於收受判決後20日內向本院提出上訴書狀，並應
敘述具體理由。其未敘述上訴理由者，應於上訴期間屆滿後20日
內向本院補提理由書(均須按他造當事人之人數附繕本)「切勿逕
送上級法院」。
告訴人或被害人如對本判決不服者，應具備理由請求檢察官上訴
，其上訴期間之計算係以檢察官收受判決正本之日期為準。
中　　華　　民　　國　　110 　年　　12　　月　　24　　日
                                書記官  林婷儀
附錄本案論罪科刑法條：
中華民國刑法第227條第3項 
（未成年人）
對於未滿十四歲之男女為性交者，處3年以上10年以下有期徒刑
。
對於未滿十四歲之男女為猥褻之行為者，處6月以上5年以下有期
徒刑。
對於十四歲以上未滿十六歲之男女為性交者，處7年以下有期徒
刑。
對於十四歲以上未滿十六歲之男女為猥褻之行為者，處3年以下
有期徒刑。
第1項、第3項之未遂犯罰之。